# 关于国有企业之间无偿置换股权的账务处理

提问人：jiangfeng900722 时间：2022-03-21 14:19:10
陈版主好。请问，A和B分别为国资委和财政局下面的国有企业，不在同一个集团内，并且其下面二级子公司C和D均为上市公司。现A将其持有C的1%股票无偿转让给B，B将其持有D的2%的股票无偿转让给A。问题：（ 1 ）作为两个交易分别核算，还是作为一个交易，按非货币性资产交换处理？如作为两个交易，A和B个别及合并报表，是否可以作为行政无偿划拨处理，将换入股票按换入方享有的被划转企业划转日所有者权益账面价值的份额入账，同时确认资本公积？如按非货币性资产交换个别按公允价值入账，换入和换出股票公允价值差额调整营业外收入，合并报表调整为资本公积？如果间隔时间足够长，比如上述两个转让发生在不同年度，是否可以作为两项单独的交易，此时，除行政划拨方式外，还有无其他处理方式？（ 2 ）如以上两种方式都不合理，应该如何处理？依据是？（ 3 ）不管按哪种方式，换出取票在换出方个别报表中按股权处置确认投资收益，合并报表为处置少数股权，按权益性交易处理，对损益无影响，对否？
希望能得到您的回复！谢谢~

回答人：chenyiwei
因为划转的股权比例分别只有1%和2%，即划入方均作为金融资产核算，所以不适用非货币性资产交换。划入方对于划入的股权应按划入日公允价值入账，对应贷记资本公积；划出方对于划出股权按照长期股权投资的账面价值转出，对应冲减权益。

提问人：jiangfeng900722 时间：2022-03-24 20:26:48
如果在行政批复里，明确划转资产入账金额（即按照划出方原账面价值入账），是否可以按其进行入账处理？
谢谢陈版回复～

回答人：chenyiwei
不建议如此处理。